臺灣臺北地方法院民事判決  
110年度訴字第4311號
111年1月10日辯論終結
原      告  遠銀國際租賃股份有限公司

法定代理人  王健誠  
訴訟代理人  譚聖衛  
被      告  鑫富成營造有限公司

兼法定代理人  黃耀緯



上列當事人間請求給付租金等事件，本院判決如下： 
    主      文
一、被告應連帶給付原告新臺幣壹佰陸拾捌萬貳仟參佰元，及自
    民國一一○年四月十九日起至清償日止，按日息萬分之四計
    算之利息。
二、被告鑫富成營造有限公司應將附表一所示之車輛返還原告。
    如不能返還，應與被告黃耀緯連帶給付原告新臺幣貳佰貳拾
    萬元，及自民國一一○年四月十九日起至清償日止，按年息
    百分之五計算之利息。
三、訴訟費用新臺幣參萬玖仟伍佰壹拾壹元由被告連帶負擔。
    事實及理由
壹、程序部分
　　被告經合法通知，未於言詞辯論期日到場，核無民事訴訟法
    第386條所列各款事由，爰依原告之聲請，由其一造辯論而
    為判決。
貳、實體部分
一、原告起訴主張：被告鑫富成營造有限公司（下稱鑫富成公司
    ）於民國108年7月30日與原告簽立車輛租賃合約書（下稱系
    爭契約），並由被告黃耀緯擔任連帶保證人，約定鑫富成公
    司自108年7月30日起至111年7月29日止，每月以新臺幣（下
    同）8萬元向原告承租附表一所示之黑色車輛（下稱系爭車
    輛）。詎鑫富成公司未繳納第16期109年10月30日、第17期1
    09年11月30日租金各8,000元，經原告於109年12月14日以臺
    北市政府郵局第1100號存證信函對被告終止系爭契約，迄今
    被告尚積欠附表二編號1請求內容欄所示之金額、利息未給
    付，爰依附表二編號1所示之請求權基礎，請求被告返還附
    表二編號1請求項目、請求內容欄所示之金額及利息，並依
    附表二編號2所示請求權基礎，請求被告返還附表二編號2請
    求內容欄所示之車輛或價額及利息，並聲明：㈠、被告應連
    帶給付原告1,682,300元，及自起訴狀繕本最後送達翌日起
    至清償日止，按日息萬分之4計算之利息；㈡、被告鑫富成公
    司應將系爭車輛返還原告；如不能返還時，應與被告黃耀緯
    連帶給付原告220萬元，及自起訴狀繕本最後送達翌日起至
    清償日止，按年息5％計算之利息。
二、被告未於言詞辯論期日到場，亦未提出書狀為何聲明或陳述
    。
三、得心證之理由：
㈠、按當事人對於他造主張之事實，於言詞辯論時不爭執者，視同自認；當事人對於他造主張之事實，已於相當時期受合法之通知，而於言詞辯論期日不到場，亦未提出準備書狀爭執者，準用第1 項之規定，但不到場之當事人係依公示送達通知者，不在此限，民事訴訟法第280條第1項前段、第3項分別定有明文。本件原告主張之事實，業據其提出系爭契約、臺北市政府郵局第1100號存證信函、租金付款明細表、權威車訊價目表、金門縣警察局109年4月22日金縣警交字第TB0000000號舉發違反道路交通管理事件通知單各1份在卷可證（見北簡卷第11至23頁），而被告非經公示送達，已合法送達起訴狀繕本及開庭通知，未於言詞辯論到場陳述意見或提出書狀爭執，依上開規定視同自認，則原告之主張，自堪信為真實。
㈡、次按，系爭契約第8條第1項第1款、第2項明定：「第8條、違約情事：1.承租人未能依約如期支付租金、其他應付款項或違反本合約任何條款或義務」、「倘有上述任一情事發生，承租人同意出租人得不經通知及催告即有權隨時終止本合約，請求承租人給付所有未到期之租金（即全部租金總額扣除已付租金）。如繳有保證金時併沒收保證金」。系爭契約第3條第10項、第12項亦約明：「第3條、承租人之義務：10.承租人因違反交通相關法規所應付之罰款或停車、過橋及其他類似之法定費用由承租人負擔，除出租人將交通違規暨罰單逕行移轉給承租人外，其餘款項承租人於接獲出租人通知時即以現金支付」、「12.承租人應按時支付各期租金及其他各款項，倘承租人未如期依約給付各期租金或款項，應就其遲延給付之部分，自應付款之日起至實際付款日止，依其實際遲延日數，按日息萬分之4計付利息」。
㈢、再按，保證債務之所謂連帶，係指保證人與主債務人負同一債務，對於債權人各負全部給付之責任者而言，此就民法第272條第1項規定連帶債務之文義參照觀之甚明。故連帶保證與普通保證不同，縱使無民法第746條所揭之情形，亦不得主張同法第745條關於檢索抗辯之權利（最高法院45年台上字第1426號判決意旨參照）。本件被告鑫富成公司積欠原告附表二編號1-1、1-2所示請求項目、請求內容未給付，經原告以存證信函對被告鑫富成公司終止契約，而被告黃耀緯為系爭契約之連帶保證人，故原告自得依系爭契約第8條第2項、第3條第10項規定，請求被告連帶給付附表二編號1-1、1-2所示之金額，合計共1,682,300元。復因本件起訴狀繕本於110年4月8日對被告為寄存送達（見北簡卷第31頁），依民事訴訟法第138條第2項規定，自寄存之日起，經10日即同年4月18日發生效力，原告自得就上開金額請求附表二編號1-3所示自起訴狀繕本最後送達翌日（即110年4月19日）起算之遲延利息。
㈣、復依系爭契約第7條第1項約定：「本合約租期屆滿或解除、
    終止之日，承租人應將租賃車輛連同證件交還至出租人登記
    之營業地址或雙方議定之地點，否則承租人應負擔出租人為
    取回租賃車輛所支付之費用。承租人應負責將租賃車輛回復
    正常折舊之車況及外觀，否則出租人逕行車輛維修之金額由
    承租人負擔」。另按，給付無確定期限者，債務人於債權人
    得請求給付時，經其催告而未為給付，自受催告時起，負遲
    延責任。其經債權人起訴而送達訴狀，或依督促程序送達支
    付命令，或為其他相類之行為者，與催告有同一之效力；遲
    延之債務，以支付金錢為標的者，債權人得請求依法定利率
    計算之遲延利息；應付利息之債務，其利率未經約定，亦無
    法律可據者，週年利率為5％，民法第229條第2項、第233條
    第1項前段及第203條分別定有明文。被告迄今未返還系爭車
    輛予原告，原告自得依系爭契約第7條第1項規定，請求被告
    鑫富成公司返還系爭車輛；如不能返還，被告即應連帶給付
    原告220萬元，及自起訴狀繕本最後送達被告翌日即110年4
    月19日起至清償日止，按週年利率5％計算之利息。
四、綜上所述，原告依附表所示請求權基礎，請求被告連帶給付
    原告1,682,300元，及自起訴狀繕本最後送達被告翌日（即1
    10年4月19日）起至清償日止，按日息萬分之4計算之利息；
    暨請求被告鑫富成公司應返還系爭車輛予原告，如不能返還
    ，被告應連帶給付原告220萬元，及自起訴狀繕本最後送達
    被告翌日（即110年4月19日）起至清償日止，按年息5％計算
    之利息，為有理由，應予准許。
五、訴訟費用負擔之依據：民事訴訟法第78條、第85條第2項。
                  民事第八庭    法　官　吳佳樺
中　　華　　民　　國　　111 　年　　1 　　月　　21　　日
以上正本係照原本作成。
如對本判決上訴，須於判決送達後20日內向本院提出上訴狀。如
委任律師提起上訴者，應一併繳納上訴審裁判費。
中　　華　　民　　國　　111 　年　　1 　　月　　21　　日
                                書記官  黃湘茹
附表一：
廠牌 型式 車牌號碼 車身號碼 Benz賓士 S550LWB RCN-8660號 WDDUG8CBXFA190617號 

附表二：
編號 訴之聲明 子編號 請求權基礎 請求項目 請求內容 （新臺幣） 證據頁碼 1 第一項 1-1 車輛租賃合約書第8條第2項 109年10月30日至111年7月29日止共21期租金 168萬元（計算式：【36－15】×8萬） 北簡卷第19至20頁   1-2 車輛租賃合約書第3條第10項 金門縣警察局109年4月22日金縣警交字第TB0000000號舉發違反道路交通管理事件通知單 2,300元 北簡卷第21頁   1-3 車輛租賃合約書第3條第12項 利息 自起訴狀繕本最後送達翌日起至清償日止，按日息萬分之4計算  2 第二項  車輛租賃合約書第7條第1項 車輛或價額 返還系爭車輛。如不能返還，應連帶給付原告220萬元，及自起訴狀繕本最後送達翌日起至清償日止，連帶給付按年息5％計算之利息 北簡卷第23頁    民法第233第1項本文、第203條 利息